臺灣宜蘭地方法院刑事判決
111年度侵訴字第1號
公  訴  人  臺灣宜蘭地方檢察署檢察官
被      告  連柏凱


選任辯護人  吳忠德律師
上列被告因妨害性自主案件，經檢察官提起公訴（110年度偵字
第6102號），嗣被告於本院準備程序中就被訴事實為有罪陳述，
本院合議庭乃裁定由受命法官獨任以簡式審判程序進行審理，並
判決如下：
    主  文
甲○○對於十四歲以上未滿十六歲之女子為性交，共肆罪，各處有
期徒刑貳月。應執行有期徒刑伍月。緩刑貳年，緩刑期間付保護
管束，並應於緩刑期內接受受理執行之地方檢察署所舉辦之法治
教育貳場次。
    犯罪事實
一、甲○○於民國110年5月間，經由朋友介紹認識代號BT000-A1100
    69之少女（94年7月30日出生，真實姓名年籍均詳卷，下稱甲
    女），兩人並交往成為男女朋友。甲○○明知甲女為高中生，可
    預見甲女係14歲以上未滿16歲之女子，竟基於與14歲以上未滿
    16歲女子為性交之不確定故意，於如附表所示之時間、地點
    ，在未違反甲女意願下，將其陰莖插入甲女陰道，以此方式與
    甲女為性交行為，共計4次。
二、案經宜蘭縣政府警察局宜蘭分局報告臺灣宜蘭地方檢察署檢
    察官偵查起訴。
    理  由
一、程序及證據能力之說明：
  ㈠按本法所稱性侵害犯罪，係指觸犯刑法第221條至第227條、
    第228條、第229條、第332條第2項第2款、第334條第2項第2
     款、第348條第2項第1款及其特別法之罪；又因職務或業務
    知悉或持有性侵害被害人姓名、出生年月日、住居所及其他
    足資識別其身分之資料者，除法律另有規定外，應予保密。
    警察人員必要時應採取保護被害人之安全措施。行政機關、
    司法機關及軍法機關所製作必須公示之文書，不得揭露被害
    人之姓名、出生年月日、住居所及其他足資識別被害人身分
    之資訊，性侵害犯罪防治法第2條第1項、第12條定有明文。
    本案檢察官所起訴罪名屬性侵害犯罪防治法所稱之性侵害犯
    罪，因本院所製作之本案判決係屬必須公示之文書，為避免
    被害人身分遭揭露，依上開規定，對於足資識別被害人甲女
    身分之資訊，均予以隱匿，僅以如上之代號稱之，合先敘明
    。
  ㈡被告甲○○本案所犯，非死刑、無期徒刑、最輕本刑為3年以上
    有期徒刑之罪，亦非高等法院管轄第一審案件，其於本院準
    備程序時就被訴事實為有罪之陳述，經本院告知被告簡式審
    判程序之旨，並聽取檢察官、被告及辯護人之意見後，由本
    院合議庭裁定依刑事訴訟法第273條之1第1項之規定，改由
    受命法官一人依簡式審判程序進行審判，是本案之證據調查
    ，依刑事訴訟法第273條之2規定，不受同法第159條第1項、
    第161條之2、第161條之3、第163條之1及第164條至第170條
    規定之限制。
二、上揭犯罪事實，業據被告於偵查、本院準備程序及審理時均
    坦承不諱，核與證人甲女於偵查中之證述情節大致相符，並
    有性侵害案件通報表、110年5月間及110年7月5日華國商務
    飯店旅客登記簿、110年6月12日及110年7月11日全美旅社旅
    客登記簿、全戶戶籍資料查詢結果、國立陽明交通大學附設
    醫院受理疑似性侵害事件驗傷診斷書、內政部警政署刑事警
    察局鑑定書、真實姓名對照表各1份附卷可稽；又被告與甲
    女性交當時，甲女係年滿14歲、未滿16歲之人，有卷附被害
    人代號與真實姓名對照表可佐，參以被告於偵查時已自承：
    我知道甲女係高中生（見偵卷第43頁背面），而依我國學制
    ，滿6歲之學齡兒童進入小學就讀6年，滿12歲進入國中就讀
    3年，滿15歲則進入高中就讀，此為一般社會生活經驗常識
    ，且被告於偵查時亦供稱：「（問：高中生也有可能未滿16
    歲？）是。（問：所以你不能排除甲女也有可能為未滿16歲
    的學生？）是。」等語，足認被告明知甲女係高中生，可預
    見甲女為未滿16歲之人，仍於未確定甲女確實年齡下，對甲
    女為本件合意性交之行為，其主觀上有容任自己與未滿16歲
    之人為性行為之不確定故意甚明，故被告前開任意性自白與
    事實相符，應堪採信。從而，本案事證明確，被告犯行，堪
    予認定，應依法論科。
三、論罪科刑：
  ㈠核被告所為，係犯刑法第227條第3項之對於14歲以上未滿16
    歲之女子為性交罪。被告如犯罪事實欄所示之4次犯行，均
    犯意各別，且自客觀以言，復均係出於可分割之複數行為，
    自應予以分論併罰。
  ㈡爰審酌被告與被害人甲女為男女朋友關係，被告因年輕氣盛
    血氣方剛，竟未思克制性慾之衝動，與未滿16歲之甲女為性
    交行為，雖非以強制手段滿足一己性慾，惟已影響甲女之身
    心健全成長，妨害甲女正確性觀念之發展，造成甲女家庭之
    困擾，所為實有未洽；惟念及被告犯後坦承犯行，且已於本
    院審理時與被害人甲女及其法定代理人達成調解，犯後態度
    良好，參以被告於審理時自陳大學肄業之教育程度，目前待
    業中、未婚、與父母同住等生活狀況（見本院卷第87頁），
    以及本案犯罪動機、目的、手段等一切情狀，就其所犯分別
    量處如主文所示之刑及應執行刑。
  ㈢末查，被告前未曾因故意犯罪受有期徒刑以上刑之宣告，有
    臺灣高等法院被告前案紀錄表1份附卷可佐，其因一時思慮
    未周，偶罹刑典，犯後坦認犯行，深具悔意，且被害人甲女
    及其法定代理人於本院準備程序時亦明確表示，願給予被告
    自新機會等語（見本院卷第44頁），本院衡酌上情，認被告
    經此偵審程序及科刑教訓後，應當知所警惕，信無再犯之虞
    ，前開所宣告之刑以暫不執行為適當，爰依刑法第74條第1
    項第1款規定，併宣告緩刑2年，以啟自新。又為促使被告日
    後得以知曉尊重法治之觀念，本院認除前開緩刑宣告外，實
    有賦予被告一定負擔之必要，爰併予諭知被告應於緩刑期內
    接受受理執行之地方檢察署所舉辦之法治教育2場次，並依
    刑法第93條第1項第1款、第2款規定，諭知在緩刑期間付保
    護管束，俾能由觀護人予以適當督促，並發揮附條件緩刑制
    度之立意及避免短期自由刑執行所肇致之弊端，以期符合本
    件緩刑目的。被告如有違反上開負擔情節重大，足認原宣告
    之緩刑難收其預期效果，而有執行刑罰之必要者，得依刑法
    第75條之1第1項第4款規定，撤銷其緩刑宣告，併此指明。
據上論斷，應依刑事訴訟法第273條之1第1項、第299條第1項前
段，判決如主文。
本案經檢察官韓茂山提起公訴，檢察官劉憲英到庭執行職務。
中　　華　　民　　國　　111 　年　　4 　　月　　12　　日
                  刑事第三庭法  官  游欣怡
以上正本證明與原本無異。
如不服本判決應於收受本判決後20日內向本院提出上訴書狀，並
應敘述具體理由。若未敘述理由者，應於上訴期間屆滿後20日內
向本院補提理由書狀(均須按他造當事人之人數附繕本)。
                            書記官　翁靜儀
中　　華　　民　　國　　111 　年　　4 　　月　　12　　日
附錄本案論罪科刑法條：
中華民國刑法第227條第3項
對於十四歲以上未滿十六歲之男女為性交者，處 7 年以下有期
徒刑。
附表：
編號 時間 地點 1 110年5月間某日 基隆市○○區○○路00巷00號「華國商務飯店」 2 110年6月12日 宜蘭縣○○市○○路00號「全美旅社」 3 110年7月5日 基隆市○○區○○路00巷00號「華國商務飯店」 4 110年7月11日 宜蘭縣○○市○○路00號「全美旅社」